【裁判字號】    98,消債清,7
【裁判日期】    980821
【裁判案由】    清算程序
【裁判全文】
臺灣嘉義地方法院民事裁定             98年度消債清字第7號
聲  請  人
即  債務人  甲○○
代  理  人  汪玉蓮律師
上列當事人聲請清算程序事件，本院裁定如下：
    主  文
債務人甲○○自民國九十八年八月二十一日下午二時起開始清算
程序，並同時終止清算程序。
    理  由
一按債務人不能清償債務或有不能清償之虞者，得依本條例所定
  更生或清算程序，清理其債務。債務人於法院裁定開始更生程
  序或許可和解或宣告破產前，得向法院聲請清算。債務人對於
  金融機構因消費借貸、自用住宅借款、信用卡或現金卡契約而
  負債務，在聲請更生或清算前，應提出債權人清冊，以書面向
  最大債權金融機構請求協商債務清償方案，並表明共同協商之
  意旨。自債務人提出協商請求之翌日起逾30日不開始協商，或
  自開始協商之翌日起逾90日協商不成立，債務人得逕向法院聲
  請更生或清算。消費者債務清理條例第3條、第80條第1項、第
  151條第1項、第153條定有明文。又法院開始清算程序之裁定
  ，應載明其年、月、日、時，並即時發生效力。債務人之財產
  不敷清償清算程序之費用時，法院應裁定開始清算程序，並同
  時終止清算程序。同條例第83條第1項、第85條第1項亦定有明
  文。
二本件債務人主張：其有不能清償債務情事，前雖曾依消費者債
  務清理條例第151條規定，向最大債權銀行國泰世華商業銀行
  股份有限公司（下稱國泰世華銀行）請求共同協商，但債務人
  為重度肢體障礙之人，無法工作，每月僅靠政府補助金新臺幣
  （下同）4,000元生活，債務人有配偶、子女1人，共3人，每
  月日常家庭生活支出12,000元，房租1,000元、醫療費1,200元
  ，實無力清償債務，債務人目前所欠債務總額1,700,540元，
  顯有不能清償債務之情事，且未經法院裁定開始更生程序或許
  可和解或宣告破產，爰向本院聲請清算等語。
三經查，本件債務人主張其目前所積欠之債務為1,700,540元，
  前曾向最大債權金融機構國泰世華銀行請求共同協商，但協商
  不成立等情，業據其提出債權人清冊、財團法人金融聯合徵信
  中心當事人查詢個人資料（信用報告）回覆書及國泰世華銀行
  出具之前置協商不成立通知書為證，應為真實。又債務人主張
  其因肢體重度障礙，無法工作，無工作收入，每月僅有政府補
  助金4,000元等情，有稅務電子閘門財產所得調件明細表、財
  政部臺灣省南區國稅局財產歸屬資料清單、中華民國身心障礙
  手冊、嘉義興業路郵局郵政存簿儲金簿在卷可稽，足堪採信。
  再依行政院主計處公布最低生活支出標準所示，臺灣省為9,82
  6元，堪認債務人每月之收入，用以維持其個人之生活，尚有
  不足，自無餘額可供清償所欠債務，是債務人主張其有不能清
  償債務之情事，應為可採。此外，本件又查無債務人有消費者
  債務清理條例第6條第3項、第8條或第82條第2項所定駁回清算
  聲請之事由存在，則債務人聲請清算，於法尚無不符，應予准
  許。又債務人每月入不敷出，可認債務人之財產應不敷清償清
  算程序之費用，且亦無進行清算程序之必要，爰依首揭規定，
  裁定開始本件清算程序，並同時終止清算程序。
中    華    民    國    98    年    8     月    21    日
                        民事第二庭  法  官   蘇雅慧
上為正本係照原本作成
開始清算程序之裁定不得抗告，如不服同時終止清算程序之裁定
，應於裁定送達後10日內，以書狀向本院提出抗告，並繳納抗告
費新臺幣1,000元。
中    華    民    國    98    年    8     月    21    日
                                    書記官  劉昀匊


司法院資訊處製作；財團法人民間司法改革基金會備份。
